# 权益法投资单位审计意见影响被审计单位报表的意见吗

提问人：arhcpa 时间：2014-05-13 14:32:40
陈老师您好，被审计单位的权益法投资单位审计意见（未决诉讼强调事项）对被审计单位报表的审计意见产生影响吗？

回答人：chenyiwei
不能一概而论，要站在被审计财务报表的会计主体的角度，考虑该强调事项所涉及的事项对被审计财务报表是否也同样构成“重大不确定性”。